【裁判字號】    92,自緝,5
【裁判日期】    920408
【裁判案由】    侵占
【裁判全文】
臺灣臺南地方法院刑事判決                            九十二年度自緝字第五號
    自  訴  人  俊傑汽車有限公司設台南市○區○○路一段二二五號
    代  表  人  甲○○
    被      告  乙○○
右列被告因侵占案件，經自訴人提起自訴，本院判決如左：
    主  文
乙○○意圖為自己不法之所有，而侵占自己持有他人之物，處有期徒刑參月，如易科
罰金以參佰元折算壹日。
    事  實
一、乙○○於民國八十八年十二月十六日向俊傑汽車有限公司租用車號Ｕ九─三六五
    號營業小客車一輛，雙方訂立租賃契約書時並約定租金每日六百元，每五日應繳
    交租金乙次，若每日租金逾十日未繳，得取消承租權，並收回車輛。詎乙○○自
    八十九年八月十七日即拒不繳納租金，經俊傑汽車有限公司多次催討仍置之不理
    ，俊傑汽車有限公司乃於八十九年十一月二十四日發出存證信函，載明：終止租
    賃契約，並於收到存證信函後二日內，繳清租金返還上開車輛等情，乙○○於同
    日收到存證信函後，竟置之不埋，而意圖為自己不法之所有，繼續使用該車輛而
    侵占之。俊傑汽車有限公司乃於九十年一月三十一日再度寄發存證信函通知乙○
    ○前往處理，乙○○仍置之罔聞，嗣乙○○乃將上開車輛停放路邊，且逃逸無蹤
    ，終小客車於台南市○○路口為俊傑汽車有限公司尋獲。
二、案經俊傑汽車有限公司提起本件自訴。
    理  由
一、訊據被告對於右揭時地向自訴人租用車輛未還之事實坦白承認，惟矢口否認有侵
    占犯意，辯稱：伊是將車子放在台南市○○路口，但隔天就發現車子遭毀損，惟
    因無力修繕，且積欠租金，不好意思與自訴人之負責人即自訴代理人甲○○碰面
    云云。惟查右開事實業據自訴代理人甲○○指訴綦詳，並有租賃契約書一紙在卷
    可稽。被告於收到第一張存證信函後，即明知租賃契約已經終止應將車輛返還自
    訴人，被告不為此舉，仍繼續使用車輛，應認有易持有之意思為所有，侵占之犯
    意甚明。況被告果無侵占之意，且因積欠租金之故不好意思與自訴人之負責人即
    自訴代理人甲○○碰面，其大可以電話通知自訴代理人甲○○說明車輛所在即可
    ，然被告均不為此舉，且自訴人亦不致寄出第二封存證信函，故被告上開所辯，
    無非卸責不足採信，此外復有存證信函二紙在卷，本件事證明確，被告犯行洵堪
    認定。
二、核被告意圖為自己不法之所有，而侵占自己持有他人之物，所為係犯刑法第三百
    三十五條第一項之罪。爰審酌被告犯罪之動機、目的、手段、所生危害、犯罪後
    迄今未與自訴人談妥和解事宜及車自小客車之現值十餘萬元等一切情狀，處如主
    文所示之刑，並定易科罰金之折算標準，以資懲儆。
據上論斷，應依刑事訴訟法第二百九十九條第一項前段，刑法第三百三十五條第一項
、第四十一條第一項前段，罰金罰鍰提高標準條例第一條前段、第二條，判決如主文
。
中    華    民    國        九十二      年      四        月      八    日
                                  臺灣臺南地方法院刑事第六庭
                                            法  官  蔡 奇 秀
右正本證明與原本無異
如不服本判決應於送達後十日內向本院提出上訴狀
                                            書記官  尹 之 玲
中    華    民    國        九十二      年      四        月      八    日
附錄本案論罪科刑法條全文：
刑法第三百三十五條第一項：
意圖為自己或第三人不法之所有，而侵占自己持有他人之物者，處五年以下有期徒刑
、拘役或科或併科一千元以下罰金。
前項之未遂犯罰之。


司法院資訊處製作；財團法人民間司法改革基金會備份。
